臺灣基隆地方法院刑事判決　　　　　　　 94年度訴字第646號
公　訴　人　臺灣基隆地方法院檢察署檢察官
被　　　告　乙○○
上列被告因違反毒品危害防制條例案件，經檢察官提起公訴（94
年度毒偵字第1437號）後，被告於準備程序進行中，就被訴事實
為有罪之陳述，經告知其簡式審判程序之旨，並聽取公訴人及被
告之意見後，本院合議庭裁定由受命法官獨任以簡式審判程序進
行本案之審理，判決如下：
    主  文
乙○○連續施用第一級毒品，累犯，處有期徒刑拾月，扣案之第
一級毒品海洛因包（合計淨重肆點貳柒公克，不含包裝袋）均
沒收銷燬之，用以裝置上述毒品之包裝袋只及注射針筒壹支均
沒收。又連續施用第二級毒品，累犯，處有期徒刑捌月。應執行
有期徒刑壹年肆月，扣案之第一級毒品海洛因包（合計淨重肆
點貳柒公克，不含包裝袋）均沒收銷燬之，用以裝置上述毒品之
包裝袋只及注射針筒壹支均沒收。
    事  實
一、乙○○前因施用第二級毒品案件，經本院裁定送觀察、勒戒
    後，因認其有繼續施用毒品之傾向，再經本院裁定令入戒治
    處所施以強制戒治，於民國89年5月24日執行完畢釋放後，
    由本院於89年8月31日以88年度易緝字第33號為免刑判決。
    復因施用第二級毒品案件，經本院裁定令入戒治處所施以強
    制戒治（於92年4月26日執行完畢釋放），並由臺灣基隆地
    方法院檢察署檢察官聲請簡易判決處刑，經本院基隆簡易庭
    判處有期徒刑6月確定。又因施用第一級毒品及第二級毒品
    案件，經同署檢察官提起公訴，嗣經本院分別判處有期徒刑
    8 月、6月，並定應執行有期徒刑1年確定，上開2案接續執
    行，於93年8月2日因縮短刑期假釋出監（起訴書誤載為93年
    9月23日），並於93年10月6日保護管束期滿，未經撤銷假釋
    ，其未執行之刑以已執行論而執行完畢。詎其猶不知戒絕施
    用毒品惡習，復於前揭強制戒治執行完畢釋放後5年內，基
    於施用第一級毒品海洛因之概括犯意，自94年1月間某日某
    時起至同年10月8日下午5、6時許止，在其位於基隆市○○
    路24之2號住處，以將海洛因摻水置入注射針筒內，再注射
    其左手肘內側皮膚靜脈血管之方式，連續施用第一級毒品海
    洛因多次（約1天施用2次）；復另行起意，並基於施用第二
    級毒品安非他命之概括犯意，於前揭相同期間內，在上開住
    處，以將安非他命置於錫泊紙上，並以打火機點火加熱吸取
    所產生煙霧之方式，連續施用第二級毒品安非他命數次（約
    1天施用2次）。為警先於94年5月8日下午5時30分許，在基
    隆市○○○路158號12樓依法執行搜索時查獲，並扣得其所
    用供施用第一級毒品海洛因用之第一級毒品海洛因1包（淨
    重0.46公克）及注射針筒1支；復於同年6月25日下午4時50
    分許，在基隆市○○路與愛二路口前為警盤查而查獲，且扣
    得其所有供施用第一級毒品海洛因用之第一級毒品海洛因2
    包（合計淨重3.81公克），且均經採集尿液送驗結果，呈海
    洛因代謝物嗎啡陽性反應及安非他命、甲基安非他命陽性反
    應，而陸續查悉上情。
二、案經基隆市警察局第一分局報告臺灣基隆地方法院檢察署檢
    察官偵查起訴。
    理  由
一、上揭事實，業據被告乙○○於本院審理時坦承不諱，且先後
    扣案之白粉1包、2包，經法務部調查局鑑定結果，均含第一
    級毒品海洛因成分，前者淨重0.46公克，後者淨重3.81公克
    ，分別有該局94年7月19日調科壹字第320002926號、94年8
    月29日調科壹字第320003033號鑑定通知書各1紙在卷可稽；
    又被告於94年5月8日、同年6月25日為警查獲後所採集之尿
    液檢體，經警分別送請臺灣尖端先進生技醫藥股份有限公司
    以酵素免疫學分析法為初步檢驗結果，均呈鴉片類及安非他
    命類陽性反應；再以氣相層析質譜分析法為確認檢驗結果，
    亦呈嗎啡及安非他命、甲基安非他命陽性反應，有該公司94
    年5月18日基一-15號、同年7月1日基一15號濫用藥物檢驗報
    告各1紙在卷可參，足見被告之自白與事實相符，應堪採信
    。再被告曾因施用第二級毒品案件，經本院裁定送觀察、勒
    戒後，因認其有繼續施用毒品之傾向，再經本院裁定令入戒
    治處所施以強制戒治，於89年5月24日執行完畢釋放後，由
    本院於89年8月31日以88年度易緝字第33號為免刑判決。復
    因施用第二級毒品案件，經本院裁定令入戒治處所施以強制
    戒治，於92年4月26日執行完畢釋放等情，有臺灣高等法院
    被告全國前案紀錄表、基隆地方法院檢察署全國施用毒品案
    件紀錄表附卷足憑。事證明確，被告係強制戒治執行完畢釋
    放後5年內再犯本件施用第一級毒品海洛因及第二級毒品安
    非他命之犯行，堪以認定，應依法論科。
二、按海洛因及安非他命分別係毒品危害防制條例第2條第2項第
    1款、第2款所定之第一級毒品、第二級毒品，被告予以施用
    ，核其所為，係犯毒品危害防制條例第10條第1項、第2項之
    施用第一級毒品罪及施用第二級毒品罪。其持有第一級毒品
    海洛因及第二級毒品安非他命係供施用，其持有第一級毒品
    、第二級毒品之低度行為分別為施用第一級毒品、第二級毒
    品之高度行為所吸收，不另論罪。又被告先後多次施用第一
    級毒品海洛因及第二級毒品安非他命之犯行，均時間緊接，
    犯罪構成要件相同，顯係基於概括犯意為之，為連續犯，應
    依刑法第56條之規定各論以一施用第一級毒品罪及一施用第
    二級毒品罪，並加重其刑。被告所犯上開二罪，犯意各別，
    罪名互異，應予分論併罰。另查被告曾受有事實欄所載刑之
    科刑及執行完畢情形，有臺灣高等法院被告全國前案紀錄表
    在卷可按，其受有期徒刑執行完畢後，5年內再犯本件有期
    徒刑以上之罪，為累犯，應依刑法第47條之規定遞加重其刑
    。再公訴人雖僅就被告自94年1月間某日起至同年6月25日下
    午1時許止，連續施用第一級毒品海洛因之犯行及自94年5月
    8 日晚上8時20分採尿前之4日起至同年6月25日下午5時40分
    採尿前之4日止，連續施用第二級毒品安非他命之犯行提起
    公訴，而未就犯罪事實欄所載其餘時點施用海洛因、安非他
    命之犯行起訴，然此部分之犯罪事實與起訴部分，有連續犯
    之裁判上一罪關係，為起訴之效力所及，本院自應併予審究
    。爰審酌被告前有多次施用毒品之前科，竟不知戒除毒品惡
    習而續為施用毒品，且其施用毒品之頻率甚高，顯見其自陷
    毒品深淵而無法自拔，自宜令其入監服較長徒刑以利其戒斷
    毒品惡習，並審酌所犯施用毒品之犯罪係戕害自身健康之行
    為，於他人尚不致造成損害，暨其犯後坦承犯行之態度等一
    切情狀，就其所犯上開二罪，分別量處如主文所示之刑，並
    定其應執行刑，以示懲儆。
三、扣案之第一級毒品海洛因包（合計淨重4.27公克，不含包
    裝袋），均為查獲之毒品，應依毒品危害防制條例第18條第
    1項前段之規定宣告沒收銷燬之；用以裝置上述毒品之包裝
    袋3只及注射針筒1支，均為被告所有供本案施用海洛因所用
    之物，業據被告於本院審理時供述甚明，爰依刑法第38 條
    第1項第2款規定宣告沒收。至被告所有用以施用第二級毒品
    安非他命所用之錫泊紙，並未扣案，復無證據證明其尚存在
    ，為免日後執行之困難，爰不予宣告沒收，附此敘明。
據上論斷，應依刑事訴訟法第273條之1第1項、第299條第1項前
段，毒品危害防制條例第10條第1項、第2項、第23條第2項、第
18條第1項前段，刑法第11條、第56條、第47條、第38條第1項第
2款、第51條第5款，判決如主文。
本案經檢察官甲○○到庭執行職務。
中　　華　　民　　國　　94　　年　　10　 　月　 24　　日
                  刑事第三庭法  官  王美婷
以上正本證明與原本無異。
對於本件判決如有不服，應於收受送達後10日內，向本院提出上
訴書狀，上訴於臺灣高等法院，並按他造當事人之人數附具繕本
。
中　　華　　民　　國　　94　　年　　10　　月　　24　　日
                            書記官  劉珍珍
附錄本案論罪科刑法條：
毒品危害防制條例第10條第1項、第2項
施用第一級毒品者，處 6 月以上 5 年以下有期徒刑。
施用第二級毒品者，處 3 年以下有期徒刑。
